【裁判字號】    91,易,3166
【裁判日期】    920416
【裁判案由】    妨害自由
【裁判全文】
臺灣板橋地方法院刑事判決                        九十一年度易字第三一六六號
    公  訴  人  臺灣板橋地方法院檢察署檢察官
    被      告  甲○○
右列被告因妨害自由案件，經檢察官提起公訴（九十一年度偵字第一四三一號），本
院判決如左：
    主  文
甲○○無罪。
    理  由
一、公訴意旨略以：被告甲○○與告訴人丙○○○之夫吳忠義係男女朋友關係，雙方
    因而發生口角，被告竟自民國九十年十月一日起至九十一年一月八日止，連續以
    所持用之0000000000號行動電話對告訴人丙○○○、乙○○（丙○○
    ○之子）二人所使用之電話號碼00000000號及00000000號電話
    ，以不斷撥打及深夜撥打接通後隨即掛斷再撥打之方式（詳細之時間、持續秒數
    、通數如附表所示），致使告訴人二人無法正常使用電話，妨害渠等自由通話之
    權利及影響生活之安寧，因認被告涉犯刑法第三百零四條第一項（起訴書漏載第
    一項）之強制罪嫌云云。
二、按犯罪事實應依證據認定之，無證據不得推定其犯罪事實；又不能證明被告犯罪
    者，應諭知無罪之判決，刑事訴訟法第一百五十四條、第三百零一條第一項分別
    定有明文。
三、本件公訴人認被告甲○○涉犯前揭強制罪嫌，無非係以被告對於右揭事實坦承不
    諱，核與告訴人丙○○○、乙○○陳述之情節相符，且有中華電信股份有限公司
    通聯紀錄表、被告書立之保證書在卷可稽等為其論據。訊據被告固坦承有右揭撥
    打告訴人二人所使用電話之行為，惟否認有何強制罪之犯行，並辯稱：因告訴人
    丙○○○誤會伊與她丈夫吳忠義間有不正常關係，伊為解釋誤會才會不斷撥打電
    話，但並未使用強暴、脅迫之手段等語。經查：依附表所示被告以行動電話撥打
    至告訴人二人所使用之00000000號及00000000號電話之行為，
    固係不斷撥打及深夜撥打接通後隨即掛斷再撥打，足以妨害告訴人二人自由通話
    之權利及影響生活之安寧，惟按刑法第三百零四條第一項所定之強制罪，係以行
    為人實施強暴或脅迫之行為為構成要件之一，即須其手段令人感受具有強暴性或
    脅迫性始足當之，而所謂強暴者，係指「使用有形之暴力」而言，至於脅迫之意
    ，即指「以言詞或舉動，顯示加害他人之意思通知他人，使其產生畏懼，而得加
    以威脅或逼迫」，即所謂以強暴、脅迫妨害人行使權利情節之成立，須以加害或
    以加害之旨通知被害人而使被害人心生畏懼，以影響其意思決定之自由為其成立
    要件，若無以強暴、脅迫使人行無義務之事或妨害人行使權利之積極行為，難逕
    以該罪相繩（最高法院七十一年度台非字第八號判決意旨參照）。本件被告前開
    撥打電話之行為，每次通話時間最少為一秒鐘，最多亦僅為三秒鐘，且告訴人二
    人復指稱被告打電話後都未出聲講話，在此情況下，被告顯未對告訴二人有任何
    之具強暴、脅迫性質之言詞，且其僅係撥打電話至告訴人二人所使用之電話，此
    種舉動亦未以加害之旨通知被害人而使被害人心生畏懼，以影響其意思決定之自
    由，亦即其打電話之舉動並未使用有形之暴力或顯示具有通知加害他人意思之脅
    迫行為，所為縱妨害告訴人二人自由通話之權利並影響生活之安寧，仍與上開強
    制罪之構成要件有間，自不能以該罪相繩。此外，本院復查無其他積極證據足認
    被告有何公訴人所指之本件強制罪犯行，既不能證明被告犯罪，爰依法諭知其無
    罪之判決。
據上論斷，應依刑事訴訟法第三百零一條第一項，判決如主文。
本案經檢察官楊仲農到庭執行職務。
中      華      民      國    九十二    年      四      月     十六     日
                                  臺灣板橋地方法院刑事第五庭
                                      法  官  趙義德
右正本證明與原本無異。
如不服本判決，應於判決送達後十日內，向本院提出上訴狀。
                                      書記官  陳秀慧
中      華      民      國      九十二      年      四    月   二十一   日


司法院資訊處製作；財團法人民間司法改革基金會備份。
